【裁判字號】    99,裁,2024
【裁判日期】    990902
【裁判案由】    營業稅
【裁判全文】
最  高  行  政  法  院  裁  定
                                      99年度裁字第2024號
上  訴  人  呈傳企業有限公司
代  表  人  甲○○
被 上訴 人  財政部高雄市國稅局
代  表  人  乙○○
上列當事人間營業稅事件，上訴人對於中華民國99年6月21日高
雄高等行政法院99年度簡字第132號判決，提起上訴，本院裁定
如下：
    主  文
上訴駁回。
上訴審訴訟費用由上訴人負擔。
    理  由
一、按「（第1項）對於適用簡易程序之裁判提起上訴或抗告，
    須經最高行政法院之許可。（第2項）前項許可，以訴訟事
    件所涉及之法律見解具有原則性者為限。」「對簡易訴訟事
    件之判決提起上訴，應於上訴理由中具體表明該訴訟事件所
    涉及之原則性法律見解。」行政訴訟法第235條及第244條第
    3項分別定有明文。所謂訴訟事件涉及之法律見解具有原則
    性，係指該事件所涉及之法律問題意義重大，而有加以闡釋
    之必要情形而言，例如第一審判決對於行政命令是否牴觸法
    律所為之判斷，或就同類事件所表示之法律見解，與其他高
    等行政法院或最高行政法院所表示之見解牴觸等情形。
二、本件上訴人於民國（下同）94年9月至12月間進貨，取具非
    實際交易對象瀧沂科技有限公司（下稱瀧沂公司）開立之統
    一發票12紙，銷售額計新臺幣（下同）5,011,610元（不含
    稅），充作進項憑證申報扣抵銷項稅額，致虛報進項稅額25
    0,581元，案經財政部臺灣省南區國稅局查獲，通報被上訴
    人審理違章成立，乃據以核定補徵營業稅250,581元，並按
    所漏稅額250,581元處3倍之罰鍰計751,743元。上訴人不服
    ，申請復查，未獲變更；提起訴願，經訴願決定以稅務違章
    案件裁罰金額或倍數參考表業經財政部98年12月7日臺財稅
    字第09804577380號令修正，關於有進貨事實而以加值型及
    非加值型營業稅法（下稱營業稅法）第19條第1項第1款至第
    5款規定不得扣抵之進項稅額申報扣抵者，按所漏稅額裁罰
    之倍數變更為2倍為由，將原處分（復查決定）關於罰鍰部
    分撤銷，由被上訴人另為處分；上訴人其餘訴願駁回。上訴
    人對補徵營業稅250,581元部分仍表不服，遂提起本件行政
    訴訟。案經原審略以：瀧沂公司為虛設行號，專以出售發票
    為業，業經上訴人原代表人楊麗珍於刑事案件中，坦承不諱
    ，並經臺灣高等法院高雄分院判決有罪確定在案，此有臺灣
    高雄地方法院97年度訴字第1913號刑事判決及臺灣高等法院
    高雄分院刑事判決附原審卷可稽。則本件之瀧沂公司為一虛
    設行號，應堪認定。本件開立發票之瀧沂公司既屬虛設行號
    ，其當無實際銷售貨物於上訴人之情，且其實際上亦非上訴
    人之直接交易對象，是系爭發票即屬不得申報扣抵之進項憑
    證，然上訴人卻持以申報扣抵銷項稅額，是被上訴人對上訴
    人補徵營業稅250,581元，即屬有據。又我國現行加值型營
    業稅係就各個銷售階段之加值額分別予以課稅之多階段銷售
    稅。各銷售階段之營業人皆為營業稅之納稅義務人，自不能
    僅以最後銷售階段之營業人已報繳營業稅，即認定其他銷售
    階段之營業人當無逃漏營業稅。而營業人有進貨事實卻取得
    非實際交易對象之虛設行號開立之統一發票充作進項憑證申
    報扣抵銷項稅額之情形，因虛設之公司行號為牟取不法之利
    益，於無銷售貨物或勞務之事實虛開統一發票後，通常會另
    取得虛偽之進項憑證申報扣抵銷項稅額，以抵銷其應納之稅
    額，故虛設之公司行號縱有申報營業稅，政府亦無收到應收
    之稅款。本件依前述瀧沂公司營業稅之申報資料，即是如此
    ，是於此情形，當於營業人證明確有支付進項稅額予實際銷
    貨之營業人，並經稽徵機關查明該稅額已依法報繳者，始會
    發生司法院釋字第337號解釋所稱：納稅義務人雖有虛報進
    項稅額，並不因而逃漏營業稅情事。本件上訴人始終堅稱其
    實際交易對象為瀧沂公司，惟依上開所述，瀧沂公司屬虛進
    虛銷之虛設行號，故其開立系爭發票予上訴人，當亦會取得
    其他不實之進貨憑證扣抵致無須繳納營業稅；而上訴人又未
    能提出真正之交易對象以供查核上訴人有否支付進項稅額予
    實際銷貨之營業人及實際銷貨之營業人有否依法報繳營業稅
    ，則依上揭法律見解，上訴人有逃漏營業稅事實，應堪認定
    等由，據以駁回上訴人之訴。
三、本件上訴人對於原審適用簡易程序所為之判決，提起上訴，
    係以：上訴人既有進貨之事實，直接向銷貨人取具發票應屬
    方便，何須向虛設行號者購買發票抵稅。又瀧沂公司縱屬虛
    設行號，亦尚有一部分營業為實際交易，為被上訴人所不否
    認，自應詳查上訴人取得之發票是否為實際交易之憑證。況
    上訴人取得之發票載有進項稅額，上訴人持以扣抵銷項稅額
    ，完全合於營業稅法第33條規定。故原判決顯然違背法令等
    語，為其論據。惟核其所陳上述理由，係對原判決取捨證據
    認定事實職權行使之爭執，以及對原審依法適用法律之見解
    ，提出其一己歧異之論點，尚難認其上訴所涉及之法律見解
    具有原則性之情事。是以，上訴人提起上訴，依首開規定及
    說明，不應許可，其上訴難謂合法，應予駁回。
四、據上論結，本件上訴為不合法。依行政訴訟法第249條第1項
    前段、第104條、民事訴訟法第95條、第78條，裁定如主文
    。
中    華    民    國    99    年    9     月    2     日
                    最高行政法院第七庭
                        審判長法官  廖  宏  明
                              法官  曹  瑞  卿
                              法官  張  瓊  文
                              法官  姜  素  娥
                              法官  林  文  舟

以  上  正  本  證  明  與  原  本  無  異
中    華    民    國    99    年    9     月    3     日
                              書記官  彭  秀  玲

司法院資訊處製作；財團法人民間司法改革基金會備份。
